【裁判字號】    97,抗,496
【裁判日期】    971127
【裁判案由】    清償借款等
【裁判全文】
臺灣高等法院臺中分院民事裁定  97年度抗字第496號
抗  告  人
即  上訴人  財神數位資產管理股份有限公司
法定代理人  乙○○
相  對  人
即被上訴人  甲○○
                        之4
送達代收人  陳怡成律師
上列抗告人因與相對人間清償借款等事件，對於民國97年8月1日
臺灣臺中地方法院95年度重訴字第434號裁定提起抗告，本院裁
定如下：
    主  文
抗告駁回。
抗告程序費用由抗告人負擔。
    理  由
一、按提起第二審上訴，應於第一審判決送達後20日之不變期間
    內為之。又提起上訴如逾上訴期間者，原第一審法院應以裁
    定駁回之，民事訴訟法第440條前段、第442條第1項分別定
    有明文。又按住居法院所在地之訴訟代理人，受有上訴之特
    別委任者，雖當事人不在法院所在地住居，計算上訴期間，
    亦不得扣除其在途之期間。又訴訟代理人本於得選任訴訟代
    理人之權限而所選任之複代理人，亦為當事人本人之訴訟代
    理人，倘該複代理人同樣受有上訴之特別委任者，當事人提
    起上訴，關於上訴期間之計算，自亦相同，最高法院28年上
    字第1529號、70年台上字第4688號分別著有判例。又按第一
    審委任書既載明訴訟代理人有為一切訴訟行為之權，該訴訟
    代理人即有受送達之權限，無須再行指定其為送達代收人，
    最高法院43年台抗字第92號判例可資參照。又按我國民事訴
    訟法關於上訴期間，係採到達主義（民事訴訟法第四百四十
    一條第一項)。其第二審上訴書狀以到達第一審法院為準，
    上訴是否逾期，自應以是時為準，至其於何時發信委任郵局
    代遞書狀，自可以不問（最高法院69年度台抗字第222號裁
    判參照）。
二、查抗告人於第一審委任賈俊益律師為訴訟代理人及劉孜育律
    師、林靜文律師為複代理人，且均有一切訴訟行為之權，並
    有特別代理權，有民事委任狀在卷可稽（見原審卷一第116
    頁；卷二第7頁）。再者，賈俊益律師、劉孜育律師、林靜
    文律師等事務所均設於台中市內，亦有該民事委任狀可佐，
    是計算上訴期間，自不得扣除在途期間。次查，第一審判決
    於民國（下同）97年7月8日送達抗告人訴訟代理人及複代理
    人，亦有送達證書三份附卷可按（見原審卷二第209至211頁
    ），則自該日起加計上訴期間20日，再加計期間末日7月28
    日因颱風而停止辦公，有行政院人事行政局全球資訊網資料
    在卷可按，是迄同年7月29日上訴期間屆滿，然抗告人遲至
    同年7月30日始行提起上訴，亦有其上訴狀上日期戳在卷可
    憑（見原審卷二第212頁），揆諸首開說明，原審以抗告人
    上訴逾期，而駁回其上訴，於法並無不合。
三、抗告意旨雖謂：伊於96年間向原審陳報通訊地址變更至基隆
    市，又伊雖於原審委任訴訟代理人，然於原審敗訴後，並未
    繼續委任原第一審訴訟代理人為本案訴訟代理人，則原第一
    審訴訟代理人並無提起上訴權限。再者，伊於颱風假期後，
    於次日即郵務交寄上訴狀，應為上訴期間合法上訴，為此提
    起抗告，請求廢棄原裁定云云。
四、惟查，抗告人於原審既委任賈俊益律師為訴訟代理人及劉孜
    育律師、林靜文律師為複代理人，同時授與特別代理權，業
    如前述，則揆諸首開說明．其原審委任之訴訟代理人及複代
    理人，自均有收受第一審判決書及上訴之權限。又按我國民
    事訴訟法關於上訴期間，係採到達主義，抗告人第二審上訴
    書狀既係於97年7月30日到達第一審法院，亦如前述，則上
    訴是否逾期，自應以是時為準，至其於何時發信委任郵局代
    遞書狀，在所不問。綜上，抗告人所辯均無理由，自應駁回
    。
五、本件事證已臻明確，兩造其餘攻擊或防禦方法及所提證據，
    均與本院心證之形成，不生影響，爰不一一再加以論述，併
    此明。
六、據上論結，本件抗告為無理由，應依民事訴訟法第四百九十
    五條之一、第四百四十九條第一項、第七十八條，裁定如主
    文。
中    華    民    國    97    年    11    月    27    日
          民事第一庭    審判長法  官  吳 火 川
                              法  官  胡 景 彬
                              法  官  陳 繼 先
以上正本係照原本作成。
再為抗告應以適用法規顯有錯誤為理由，並經本院之許可，該許
可以原裁定所涉及之法律見解具有原則上之重要性者為限。
如提起再抗告者應於裁定送達後10日內向本院提出抗告理由狀（
須按照他造人數附具繕本）並繳納抗告裁判費新臺幣1,000元，
同時委任律師或具有律師資格之關係人為代理人。
                              書記官  陳 三 軫
中    華    民    國    97    年    11    月    27    日
                                                      Ｍ


司法院資訊處製作；財團法人民間司法改革基金會備份。
